【裁判字號】    96,訴,4006
【裁判日期】    970417
【裁判案由】    毒品危害防制條例
【裁判全文】
臺灣板橋地方法院刑事判決              96年度訴字第4006號
公  訴  人  臺灣板橋地方法院檢察署檢察官
被      告  戊○○
                    （因另案於臺灣臺北監獄臺北分監執行）
選任辯護人  陳哲民律師
上列被告因毒品危害防制條例案件，經檢察官提起公訴（96年度
偵字第19847 、19689 號）及移送併辦（96年度偵字第28746 號
97年度偵字第1376號），本院判決如下：
    主  文
戊○○犯如附表一主文欄所示之罪，分別處如附表一主文欄所示
之刑，應執行有期徒刑參年陸月，扣案之行動電話壹具（含門號
0000000000號SIM 卡壹張）沒收；其餘被訴部分均無罪。
    事  實
一、戊○○曾因施用毒品案件，經本院以94年度訴緝字第177 號
    判決處有期徒刑9 月確定，於民國95年12月20日執行完畢，
    仍不知悔改，明知海洛因為毒品危害防制條例列管之第一級
    毒品，不得非法持有、施用，竟基於幫助他人施用海洛因之
    犯意，因成年人己○○、乙○○、丁○○、甲○○無法直接
    與販賣海洛因之人（俗稱藥頭）取得聯繫，而戊○○因與該
    真實姓名年籍不詳綽號「阿平」之藥頭認識，因此己○○（
    綽號阿文）、乙○○（綽號阿杉）、丁○○（綽號大頭）、
    甲○○（綽號阿奇）欲施用海洛因時，即撥打戊○○所使用
    之門號0000000000號行動電話，將欲購買海洛因之價格告知
    戊○○，由戊○○打電話約使藥頭出面在臺北縣三重市○○
    街65巷37號2 樓戊○○住處巷口藥局前等處進行交易；戊○○因此先後共10次幫助己○○等人以約新臺幣（下同）1000
    元至2000元不等之價格向藥頭購得淨重均未逾1 公克之海洛
    因施用（詳細之犯罪時間及行為均如附表一所示）。嗣於96
    年8 月25日20時30分許，為警持搜索票於臺北縣三重市○○
    街65巷37號2 樓查獲，並扣得戊○○所有、供幫助聯絡藥頭
    時使用之行動電話1 具（含門號0000000000號SIM 卡1 張）
    。
二、案經臺北縣政府警察局三重分局報請臺灣板橋地方法院檢察
    署檢察官偵查起訴。
    理  由
一、程序方面：
  (一)、證人己○○、乙○○、丁○○、甲○○之警詢筆錄無證據
      能力：
      按刑事訴訟法第159 條之2 規定：被告以外之人於檢察事
      務官、司法警察官或司法警察調查中所為之陳述，與審判
      中不符時，其先前之陳述具有較可信之特別情況，且為證
      明犯罪事實存否所必要者，得為證據。其所謂「具有較可
      信之特別情況」（即學理上所稱之「特信性」），係指其
      陳述係在特別可信為真實之情況下所為者而言。而所謂「
      具有較可信之特別情況」，係屬傳聞證據例外取得證據能
      力之特別要件，與一般供述證據必須具備任意性之證據能
      力要件有別，二者不可混為一談。故被告以外之人於檢察
      事務官、司法警察官或司法警察調查中所為與審判中不符
      之陳述，縱係出於自由意思，然仍必須具備「具有較為可
      信之特別情況」及「證明犯罪事實存否所必要」之要件，
      始能採為證據。不能僅以被告以外之人在檢察事務官、司
      法警察官或司法警察調查中所為與審判中不符之陳述係出
      於其自由意思，即謂具有特別可信之情況，而採為犯罪之
      證據（參考最高法院96年度台上字第5421號判決）。本件
      證人己○○、乙○○、丁○○、甲○○於警詢陳述時既無
      庸具結，渠等陳述內容縱有不實，亦無庸負擔刑事責任，
      難期其4 人能真實陳述，且證人丁○○於本院具結證稱：
      「（問：為何你在警詢時說是跟戊○○購買？）當時警察
      問我我的毒品來源，我跟警察說我去麻煩戊○○，有時候
      戊○○帶我去，買回來之後我們在一起施用，警察用台語
      說就是你拿錢給戊○○，戊○○把毒品給你是否是這樣，
      我想也沒有錯，我拿錢給他，他去購買之後才會有毒品，
      我才說對，是我拿錢給戊○○，戊○○拿毒品給我。（問
      ：你在警詢製作筆錄時，警察有無用誘導方式要你說出戊○○賣你毒品？）警察說如果我有跟戊○○購買的話，就
      回答有就好，這樣對他比較好，這樣是在幫助他。」證人
      乙○○於本院具結證稱：「（問：為何你在警詢、偵訊時
      說是向戊○○購買的？）警察跟我說我該講的講，不該講
      的不要講。（問：警察跟你講這段話的意思為何？）我不
      知道這麼講是什麼意思，好像含意是沒有配合的話，我也
      會有事情。（問：你在警詢中所作的證詞是你自己的自由
      意願嗎？）也算是，沒有照實說，昧著良心說，很多事情
      沒有講出來。」證人甲○○於本院具結證稱：「（問：你
      為何在警詢、偵訊時都說毒品是向被告購買？）我當時會
      緊張，警察的意思是要我配合警察。（問：你在警詢所製
      作的筆錄是否與你的本意相反，不是出於你的自由意思？
      ）對。」證人己○○於本院具結證稱：「（問：你在警詢
      為何稱是向戊○○購買毒品？）那時候警察來找我的時候
      ，我以為是戊○○將我供出來的，我因此才說是向戊○○
      購買的。」、「（問：你與被告有何糾紛？）也是購買海
      洛因的問題，因為我請戊○○找阿平，但找不到人，因為
      我藥癮發作，雙方有打架，我牙齒因此被打斷。（問：你
      剛才說你認識甲○○，你是否也叫甲○○指認被告？）是
      。」足見證人己○○、乙○○、丁○○、甲○○之警詢筆
      錄並不具有較可信之特別情況，均無證據能力。
  (二)、證人己○○、乙○○、丁○○、甲○○於檢察官偵查中之
      證言具有證據能力：
      按刑事訴訟法第166 條以下規定之交互詰問，屬人證調查
      證據程序之一環，與證據能力係指符合法律規定之證據適
      格，亦即得成為證明犯罪事實存否之證據適格，其性質及
      在證據法則之層次並非相同。而被告、辯護人詰問權之行
      使與否，係有權處分，如欲行使，則證人於審判中，應依
      法定程序到庭具結陳述，並接受被告或辯護人等之詰問，
      其陳述始得作為認定被告犯罪事實判斷之依據（參照司法
      院釋字第582 號解釋），否則如未進行交互詰問之調查證
      據程序，讓被告或辯護人行使詰問權，則該有證據能力之
      證人陳述，即不得作為判斷之依據，惟其原有之證據能力
      並不因而喪失。再按偵查係採糾問原則，由檢察官主導，
      重在合目的性之追求，而「詰問」乃偵查程序之一部，除
      預料證人、鑑定人於審判時不能訊問之情形外，檢察官可
      視實際情況，決定是否命被告在場，讓被告得親自詰問證
      人、鑑定人，此為刑事訴訟法第248 條所明定，故刑事訴
      訟法第159 條之1 第2項 所指得為證據之被告以外之人於
      偵查中向檢察官所為之陳述，其證據能力不因偵訊證人、
      鑑定人當時被告不在場，未親自詰問證人、鑑定人而受影
      響，僅於審判期日該證據須經合法調查（包括交互詰問程
      序），始得作為判斷之依據，至於其審判中之證詞與偵查
      中陳述不一時，何者為可採，則屬證據證明力之問題（參
      考最高法院97年度台上字第603 號判決意旨）。本件證人
      己○○、乙○○、丁○○、甲○○於檢察官偵查中所為之
      陳述，均經具結，且其4 人於本院審理時業經檢察官及選
      任辯護人進行交互詰問，依上開說明，其4 人於偵查中所
      為之證言均具有證據能力；至於其4 人於偵查中之證言與
      在本院審理時之陳述不一致，何者為可採，則屬證據證明
      力之問題，詳如後述。是選任辯護人主張證人己○○、乙○○、丁○○、甲○○於偵查中之證言無證據能力，容有
      誤會。
  (三)、下列通訊監察譯文並非違背法定程序取得之證據：
      第按通訊保障及監察法於96年7 月11日修正公布，依該法
      第34條第2 項規定，該法修正條文自公布後5 個月即96年
      12月11日始施行。下列本案之通訊監察譯文均係依據臺灣
      板橋地方法院檢察署檢察官於96年7 月9 日及同年月30日
      依修正前通訊保障及監察法規定核發之通訊監察書而執行
      ，有臺灣板橋地方法院檢察署96年7 月9 日96 年 丙○榮
      言聲監（續）字第001024號及96年7 月30日96 年 丙○榮
      言聲監（續）字第001411號通訊監察者及其附件在卷可考
      （見96年度偵字第19689 號偵卷第21至24頁），核發當時
      修正後之通訊保障及監察法規定尚未施行，檢察官自無由
      依修正後之新法向法院聲請核發通訊監察書；而司法院大
      法官會議釋字第631 號解釋及修正後之通訊保障及監察法
      亦均未禁止檢察官於該法修正公布後施行前核發通訊監察
      書，自無選任辯護人所稱「該通訊監察書之核發，刻意選
      在新法剛修正而尚未正式施行之空窗期，恐有意規避法院
      之審核」之情事。又上開通訊監察書均同時對數個行動電
      話門號進行通訊監察，且一般施用毒品或從事犯罪行為者
      常隱藏真實身分或使用他人申請之行動電話門號對外聯絡
      ，致檢警難以立即查明真實使用者之身分，而0000000000
      號行動電話門號之申請使用人係陳張含少，有該門號通聯
      調閱查詢單1紙在卷可憑（見96年度偵字第19689號偵卷第
      56頁），檢警人員既難以辨別實際持用該行動電話門號之
      使用人身分，因此於上開通訊監察書僅分別記載監察對象
      為「綽號大眾等」及「綽號小胖等」，洵非無據，此與完
      全未記載監察對象或巧立名目、移花接木對非監察對象實
      施通訊監察之情形大不相同，從而選任辯護人以上開通訊
      監察書記載監察對象係「綽號小胖等」及「綽號大眾等」
      ，與通訊保障及監察法第11條規定有違，而認該通訊監察
      書之核發與法定程序不符，依該通訊監察書所取得之通訊
      監察譯文無證據能力云云，亦委無理由。
二、有罪部分：
  (一)、認定犯罪事實所憑之證據及其理由：
    １、關於被告幫助丁○○施用海洛因部分：
        上揭被告幫助丁○○施用海洛因之事實，業據證人丁○○於偵查中具結證稱：「我是請他（指被告）幫我處理
        ，回來再一起用。（問：96年7 月有無常跟被告聯絡？
        ）有。那時常聯絡，請他幫我買毒品。」、「我給錢請
        他（指被告）幫我買之後，有時我跟他一起去買海洛因
        ，有時在他樓下等他，被告拿到海洛因後會給我，我再
        請他用一點。（問：依照監聽譯文，你是7 月14、16、
        26日三天，去找被告買毒品？）應該是這三天，詳細日
        期我不記得，每次大約買1 千元。」（見96年度偵字第
        19689 號偵卷第96、97頁）復於本院審理時具結證稱：
        「當時我去麻煩戊○○幫我處理毒品，我去找他，他會
        帶我再去跟人家購買。」、「（問：為何你在警詢時說
        是跟戊○○購買？）當時警察問我毒品來源，我跟警察
        說我去麻煩戊○○，有時候戊○○帶我去，買回來之後
        我們在一起施用，警察用台語說就是你拿錢給戊○○，
        戊○○把毒品給你是否是這樣，我想也沒有錯，我拿錢
        給他，他去購買之後才會有毒品，我才說對，是我拿錢
        給戊○○，戊○○拿毒品給我。」、「（問：你是否使
        用0000000000、00-00000000 0支電話與被告聯絡？）
        是的。」、「（問：你每次花多少錢購買毒品？購買數
        量？）每次都是1 千元，重量沒有超過1 公克，夠我使
        用2 、3 次。我大約請被告幫我買過3 次。」、「我都
        去被告三重市○○街家裡找他，我跟他說請他幫我處理
        一下，有時候我在他家樓下等他，有時候我跟他一起去
        賣家買，我不認識賣家，我都是先拿1 千元給被告。被
        告帶我一起去三重市信義公園附近向賣家買，我站在遠
        處看，是被告過去交易，然後我們就回去被告家裡，因
        為被告幫我購買，所以我會把買來的海洛因拿一點請被
        告施用。」、「（問：你在偵訊時明確作證表示，在96
        年7 月14日、16日、26日三天去找被告，每次購買1 千
        元的海洛因，有何意見？）是，大約就是這三天。（問
        ：是否曾經你拿1 千元給被告，被告當場就交付海洛因
        給你？）沒有。」（見本院97年2 月14日審判筆錄第4
        頁至第12頁），被告戊○○亦於本院自白：伊記得有兩
        次幫助丁○○拿海洛因，其中一次伊在樓下交給丁○○
        ，丁○○就走了，另外一次丁○○有請伊；有時是伊出
        去買海洛因回來交給丁○○，有時是伊帶丁○○去信義
        公園向賣家買海洛因，再交給丁○○等情在卷（見本院
        97年2 月14日審判筆錄第13頁），復有附表二所示通訊
        監察譯文附卷可憑（見96年度偵字第19847 號偵卷第33
        、34、38頁），並有被告所有、供幫助聯絡藥頭時使用
        之行動電話1 具（含門號0000000000號SIM 卡1 張）扣
        案可資佐證。雖然證人丁○○於本院審理時對於附表二
        所示通訊監察譯文內容是否係請被告幫忙購買海洛因，
        有先後更正不一致之處，惟其最後已確定係於96年7 月
        14日、16日、26日3 次請被告向他人購買海洛因無訛，
        核與其於偵查中證稱：「（問：依照監聽譯文，你是7
        月14、16、26日三天，去找被告買毒品？）應該是這三
        天」相符，佐以附表二所示通訊監察譯文內容顯示被告
        與丁○○確有該3 次聯繫見面等情，並參酌被告之上開
        自白部分，已足認定被告確有上揭3 次幫助丁○○購得
        海洛因施用之犯行。
    ２、關於被告幫助乙○○施用海洛因部分：
        上揭被告幫助乙○○施用海洛因之事實，業據被告自白
        在卷（見本院97年2 月14日審判筆錄第20頁及97年4 月
        3 日審判筆錄），證人乙○○亦於本院審理時具結證稱
        ：「（問：你毒品來源是戊○○帶你去找第三人嗎？）
        對。（問：你有交付金錢嗎？）有。交給戊○○的朋友
        。（問：毒品是誰給你的？）戊○○的朋友。（問：你
        印象中有幾次？）有二次，比較深刻有二次。」、「戊○○在他家附近的藥局附近公用電話打電話給他朋友，
        他朋友過來，我跟戊○○一起出錢拿給那個朋友，那個
        朋友拿海洛因給我們，後來我們拿到海洛因，在他家樓
        下，我們一起分，他應得的份及我應得的份。」、「（
        問：96年7 月28日0 時36分、同日0 時53分、同日0 時
        56 分 ，這三通監聽譯文是誰與誰的對話？）我和戊○○的對話，譯文內容實在，「1 個」是指1 千。（問：
        電話中你和戊○○約在金國正義北路、重新路口，後來
        有無見到面？）沒有。但後來有見到面，是在戊○○家
        巷口藥局見到面，戊○○用公用電話打電話給他朋友，
        他朋友就過來，我和戊○○各出1千元向他朋友購買2千
        元海洛因，重量約零點幾公克而已。（問：96年7月28
        日0時59分、96年8月2日18時16分，這兩通譯文是誰與
        誰的對話？）7月28日0時59分是我和戊○○的對話，8
        月2日也是我和戊○○的對話。譯文內容實在。「兩張
        」是指兩千元。（問：你們約在三和路與自強路口，有
        無見到面？）有。是三重市○○路，戊○○騎機車載他
        朋友過來，我拿2千元給戊○○朋友，戊○○朋友拿1包
        海洛因給我，重量沒有超過1公克。（問：96年8月5日
        11時38 分、同日11時40分、同日12時6分這3通監聽譯
        文是誰與誰的對話？）我和戊○○的對話。譯文內容實
        在。「兩張」是指2千元。「大頭」是丁○○。內容是
        戊○○叫大頭（丁○○）拿海洛因給我，但後來是戊○○朋友過來，不是大頭（丁○○）過來。我在重新路三
        和夜市口和戊○○朋友見面，我拿2千元給戊○○朋友
        ，戊○○朋友拿海洛因給我，重量沒有超過1公克。」
        （見本院97年2月14日審判筆錄第14頁至第19頁），復
        有附表三所示通訊監察譯文附卷可憑（見96年度偵字第
        19847號偵卷第38、39、40頁），並有被告所有、供幫
        助聯絡藥頭時使用之行動電話1具（含門號0000000000
        號SIM卡1 張）扣案可資佐證。雖然證人乙○○於檢察
        官偵查中曾具結證稱：伊去找被告拿海洛因，伊都是先
        打電話聯絡，伊告訴他要1張或2張，他就知道，然後伊
        就去他家樓下或附近藥局找他拿海洛因，伊跟他買過5
        、6次，今年7月開始；其中有1次被告沒去，是他朋友
        去，伊不認識該人，該人戴安全帽，約是中年人，毒品
        都是該人拿去，錢也是該人收走，不過都是被告載該人
        一起去，伊也是跟被告聯絡，伊不知被告與該人關係為
        何云云（見96 年度偵字第19847號偵卷第127頁），惟
        此部分證言與上揭其於審理中所為之上開陳述不一致，
        且證人乙○○於偵查中已陳明曾有1次交易時係其他人
        交付毒品並收取款項，則究竟被告係與他人共同販賣毒
        品或幫助乙○○購買毒品，甚不明確，況且檢察官未就
        附表三所示通訊監察譯文逐一請證人乙○○解釋說明，
        是證人乙○○之偵查中證言較為簡略，再者證人乙○○
        嗣於97年2月15 日檢察官偵查中具結改稱：「他（指被
        告）都打公用電話給他朋友，我印象中有3次，1次是我
        出錢買，其他2 次是他打電話給他朋友，他朋友過來，
        我錢拿給他朋友，他朋友拿海洛因給我，我東西拿了就
        走了」（見97年度偵字第1376號偵卷第52頁），其於偵
        查中之證言前後不一，已難憑信；再參酌附表三所示通
        訊監察譯文內容，乙○○曾在電話中對被告表示「要幫
        我分開喔」，足認證人乙○○於本院審理時證稱：被告
        係幫助伊聯絡藥頭，於購得毒品後，會將伊應得之海洛
        因分給伊等情，較為真實可採。
    ３、關於被告幫助甲○○施用海洛因部分：
        上揭被告幫助甲○○施用海洛因之事實，業據被告自白
        在卷（見本院97年2 月14日審判筆錄第26頁及97年4 月
        3 日審判筆錄），證人甲○○於本院審理時亦具結證稱
        ：「（問：96年7 月31日18時45分，監聽譯文內容是誰
        與誰的對話？）我和戊○○的對話。譯文內容實在。「
        1 張」是指1 千元。「阿文」是我工作認識的朋友，就
        是己○○。我問戊○○那邊方不方便，我要去找他，我
        到他家附近打電話給他，他下來找我，我們2 人1 人出
        1 千元找阿平買毒品海洛因，那天我有見到阿平，我是
        跟戊○○一起去的，和阿平見面後，由戊○○和阿平交
        談，錢也是由戊○○交給阿平，阿平拿1 包海洛因給戊○○，重量不清楚，小小1 袋，重量很輕。拿到海洛因
        後，戊○○把我那1 份分給我，我載他回家後，我就走
        了。（問你把1 仟元交給誰？）快到和阿平約的地點時
        ，在路上我把1 千元先交給戊○○，和戊○○和阿平約
        在三和夜市見面。是戊○○打電話給阿平的。我和戊○○是在戊○○家附近藥局見面。」（見本院97年2 月14
        日審判筆錄第24、25頁），復有附表四所示通訊監察譯
        文附卷可憑（見96年度偵字第19847 號偵卷第39頁），
        並有被告所有、供幫助聯絡藥頭時使用之行動電話1 具
        （含門號0000000000號SIM 卡1 張）扣案可資佐證。雖
        然證人甲○○於偵查中曾具結證稱：伊曾有1 次向被告
        買到毒品，是約在他家附近等他，他是1 個人過來云云
        （見96年度偵字第19847 號偵卷第148 頁），惟此部分
        證言與上揭其於審理中所為之上開陳述不一致，且被告
        與甲○○見面後究係當場收取款項並交付毒品，抑或2
        人再共同外出找「阿平」購買毒品，該偵查中之訊問筆
        錄並未載明，況且檢察官未就附表四所示通訊監察譯文
        請證人甲○○解釋說明，是證人甲○○之偵查中證言較
        為簡略，應以證人甲○○於本院審理時之證言較為完整
        且真實。
    ４、關於被告幫助己○○施用海洛因部分：
        上揭被告幫助己○○施用海洛因之事實，業據被告自白
        在卷（見本院97年4 月3 日審判筆錄），證人己○○於
        本院審理時亦具結證稱：「（問：96年7 月22日17點13
        分、17點22分、17點36分監聽譯文，是何人的對話？）
        我和戊○○的對話。17點36分那通電話是我借甲○○的
        電話打的。我打電話給戊○○說我身上只剩下6 百元，
        問戊○○是否有錢，請他幫我，後來我又打電話給戊○○說我有9 百元，戊○○出1 千1 百元，我和戊○○湊
        2 千元，向阿平拿1 小包海洛因，重量不曉得。打完這
        通電話後，我到戊○○三重住處樓下和戊○○見面。見
        面之後，我們一起去三和路前面的統一超商等阿平過來
        ，等阿平過來後，我把我的9 百元交給戊○○，戊○○
        再把他的1 千1 百元湊成2 千元交給阿平，阿平把海洛
        因交給戊○○，我和戊○○再走回戊○○他家樓下分。
        」、（問：96年7 月25日7 點8 分、同日7 點35分監聽
        譯文，是何人的對話？）我和戊○○的對話。我出1 千
        元，我叫被告打電話給阿平要拿海洛因，後來我到被告
        住處樓下，被告下來，我和被告一起去被告家前面的統
        一超商，打電話給阿平，阿平過來後，我把錢交給被告
        ，被告把1 千元再加上他自己出的1 千元後，被告把錢
        交給阿平，阿平把海洛因交給被告，我和被告再一起回
        到被告住處樓下分海洛因，我不知道毒品的重量，分好
        的量，我只能打1 次而已。」、「（問：96年7 月26
        日13時3 分兩通中的上1 通、同日13時17分監聽譯文，
        是何人的對話？）上面的阿文都是我。第1 通我打給戊○○說我只有8 百元，請被告幫我問阿平是否可以，後
        來被告打電話給阿平，告訴我不行，所以被告就借我2
        百元，並幫我打電話給阿平，後來我約在該統一超商與
        阿平見面，我有取得1 千元的海洛因，那次戊○○沒有
        去。下面這通，戊○○是說他會帶另壹支新的電話，他
        會告訴我新的電話號碼。」（見本院97年4 月3 日審判
        筆錄第10至12頁），復有附表五所示通訊監察譯文附卷
        可憑（見96年度偵字第19847號偵卷第35、37、38頁）
        ，並有被告所有、供幫助聯絡藥頭時使用之行動電話1
        具（含門號00 00000000號SIM卡1張）扣案可資佐證。
        雖然證人己○○於96年10月22日檢察官偵查中曾具結證
        稱：伊在96年6月中到7月底向被告買過30、40次毒品，
        伊都跟被告說伊有1張或2張，問他有沒有，他如果說有
        ，我就去他家樓下或在附近路邊跟他拿云云（見96年度
        偵字第19847號偵卷第120頁），惟此部分證言與上揭其
        於審理中所為之上開陳述不一致，且檢察官未就附表五
        所示通訊監察譯文逐一請證人己○○解釋說明，是證人
        己○○之偵查中證言較為簡略，再參酌附表五所示通訊
        監察譯文內容，被告曾在電話中對己○○表示「我幫你
        ，你不要嫌少喔」，己○○表示「我湊到900多」等語
        ，足認證人己○○於本院審理時證稱：伊係出錢與被告
        合資後，由被告聯絡藥頭出面交易海洛因等情較為真實
        可採。
    ５、被告係基於幫助他人施用海洛因之犯意而為附表一所示
        犯行：
        公訴意旨指被告係基於販賣第一級毒品之犯意，先後多
        次販賣海洛因與己○○、乙○○、丁○○及甲○○云云
        。然查，被告自獲案之初即堅詞否認有販賣海洛因與己○○等人，且於偵查中即強調：朋友有時會打電話給伊
        ，約伊出去或拜託伊拿藥（指毒品）等語（見96年度偵
        字第19689 號偵卷第85頁）；參諸證人己○○、乙○○
        、丁○○及甲○○於本院審理時證述之上開情節，可見
        己○○等4 人購買毒品之對象係綽號「阿平」之藥頭，
        並非被告；被告僅係幫助己○○等4 人聯絡藥頭出面交
        易或代為向藥頭購得海洛因後再轉交己○○等4 人，無
        積極證據顯示被告與該藥頭間具有犯意之聯絡或從中獲
        取不法之利益，尚難認定被告與藥頭「阿平」間具有共
        同販賣或幫助「阿平」販賣海洛因之犯行。
    ６、綜上所述，被告辯稱：伊僅有兩次幫助丁○○拿海洛因
        云云，不足採信，應係時間相隔已久，其已記憶不清所
        致，其餘自白部分均與事實相符。本案事證明確，被告
        有附表一所示幫助施用第一級毒品海洛因之犯行，洵堪
        認定，應依法論科。
  (二)、論罪科刑之法律適用：
    １、按海洛因係屬毒品危害防制條例第2 條第2 項第1 款所
        稱之第一級毒品。被告基於幫助己○○、乙○○、丁○○、甲○○施用第一級毒品海洛因之犯意，而代為聯繫
        藥頭出面交易，以利己○○等人取得上開毒品施用，核
        被告如附表一所示之行為，均係犯刑法第30條第1 項前
        段、毒品危害防制條例第10條第1 項之幫助施用第一級
        毒品罪。公訴意旨認被告所為係成立毒品危害防制條例
        第4條第1項之販賣第一級毒品罪云云，容有未洽，已如
        前述，然幫助販賣與幫助施用，二者起訴之基本事實同
        一，僅幫助之對象相反，爰於基本事實同一之範圍內，
        變更檢察官所引應適用之法條。被告先後10次幫助如附
        表一所示之人施用第一級毒品之犯行，各次犯罪時間不
        同、犯意各別、行為互殊，應分論併罰。又被告為幫助
        犯，應依刑法第30條第2 項規定，按正犯之刑減輕之。
        又被告有事實欄所載之犯罪執行完畢紀錄，有臺灣高等
        法院被告全國前案紀錄表1 份在卷可考，其於受有期徒
        刑執行完畢後，5 年以內故意再犯如附表一所示法定刑
        為有期徒刑之罪，均為累犯，應依刑法第47條第1 項之
        規定加重其刑。又被告同時有刑之加重及減輕事由，應
        依刑法第71條第1 項規定先加後減之。又臺灣板橋地方
        法院檢察署96年度偵字第28746 號移送併辦部分即係附
        表一編號3、4、6所示犯行，而同署97年度偵字第1376
        號移送併辦部分即係附表一編號10所示犯行，與本案係
        屬同一案件，附此敘明。
    ２、爰審酌被告為協助己○○等人施用毒品，而為渠等聯繫
        藥頭，以利己○○等人購得海洛因施用，造成毒品泛濫
        ，危害他人之身心健康，兼衡其犯罪之動機、目的、手
        段、每次幫助他人購得之毒品淨重均未逾1 公克及犯後
        坦承犯行、態度尚稱良好等一切情狀，分別量處如附表
        一主文欄所示之刑，並依法定其應執行之刑。扣案之行
        動電話1 支（含門號0000000000號SIM 卡1 張）係被告
        所有、供聯絡藥頭犯本案時使用之物，業據被告供明在
        卷，併依刑法第38條第1 項第2 款宣告沒收。
三、無罪部分：
  (一)、公訴意旨另以︰被告戊○○意圖營利，分別於：(1)96年7
      月12日7 時許、同月19日6 時許、同月23日7 時許、同月
      24日8 時許，在其位於臺北縣三重市○○街65巷37號2樓
      住處樓下或附近，以每次1,000 元至2,000 元不等之代價
      ，販賣海洛因予己○○。(2)96年7 月15日15時許，與1 名
      真實姓名不詳之成年男子，在其前揭住處樓下或附近之「
      北斗藥局」前，以每次1, 000元至2,000 元不等之代價，
      共同販賣海洛因予乙○○。(3)96年8 月5 日8 時許、同日
      14時許、同月10日1 時許，在其前揭住處樓下或附近「北
      斗藥局」前，以每次1,000 元至2,000 元不等之代價，販
      賣海洛因予甲○○。因認被告另涉犯毒品危害防制條例第
      4 條第1 項之販賣第一級毒品海洛因罪嫌云云。
  (二)、公訴人認被告涉犯此部分之販賣第一級毒品罪嫌，主要係
      以：(1)證人己○○、乙○○、丁○○、甲○○於警詢及偵
      查中之證言，(2)通訊監察譯文，為其論斷依據。
  (三)、惟按犯罪事實應依證據認定之，無證據不得認定犯罪事實
      ，又不能證明被告犯罪者，應諭知無罪之判決，刑事訴訟
      法第154 條第2 項、第301 條第1 項分別定有明文。又檢
      察官就被告犯罪事實，應負舉證責任，並指出證明之方法
      ，刑事訴訟法第161 條第1 項定有明文。因此，檢察官對
      於起訴之犯罪事實，應負提出證據及說服之實質舉證責任
      。倘其所提出之證據，不足為被告有罪之積極證明，或其
      闡明之證明方法，無從說服法官以形成被告有罪之心證，
      基於無罪推定之原則，自應為被告無罪判決之諭知（參考
      最高法院92年台上字第128 號判決）。
  (四)、訊據被告堅決否認有此部分犯行，並辯稱：上揭各次日期
      ，雖然己○○、乙○○、甲○○曾打電話與伊聯絡，請伊
      幫助向藥頭「阿平」購買毒品，但因伊無法聯絡到「阿平
      」，或因伊想睡覺而未與己○○等人見面，而實際上未幫
      助己○○等人購得海洛因等語。經查：
    １、證人乙○○於本院審理時具結證稱：「（問：96年7 月
        15日15時54分、同日15時57分這兩通監聽譯文，你說你
        在三重三和路自強路口我媽媽這邊，戊○○說我人到就
        打電話給你，你是否有和戊○○見面？）有。就在電話
        裡面約的地點，是在三重市○○路、自強路口見面。見
        面之後，被告打電話給他的朋友，電話好像沒有人接還
        是沒有通，被告就帶我去夜市內的便利商店，叫我在那
        裡等，被告離開去找他朋友，隔了十幾分鐘，被告自己
        一人回來，被告跟我說他找不到人，就沒有辦法。」、
        「（問：你和戊○○認識多久？）很多年了，超過十年
        。交情還不錯。」（見本院97 年2月14日審判筆錄第19
        、20頁）。證人甲○○於偵查中具結證稱：伊未曾向被
        告買過毒品，且伊僅與被告見過一次面；伊雖然曾有3
        天打電話給被告，但只有1 次買到毒品等語（見96年度
        偵字第19689 號偵卷第79、80、97頁），復於本院審理
        時具結證稱：「（問：96年8 月5 日8 時26分，監聽譯
        文內容是誰與誰的對話？）我和戊○○的對話。譯文內
        容實在。「兩張」是指2 千元。內容是我問戊○○是否
        方便幫我打電話找阿平買海洛因，我後來有和戊○○見
        面，就在戊○○家附近藥局見面，一起去三重市○○路
        三和夜市找阿平，但這次沒有找到阿平，這次我沒有先
        拿錢給被告，這次我也沒有拿到海洛因。（問：96年8
        月5 日14時12分，監聽譯文內容是誰與誰的對話？）我
        和戊○○的對話。譯文內容實在。「1 張」是1 千元。
        內容是我要麻煩戊○○幫我打電話找阿平買海洛因。後
        來我沒有和戊○○見面，因為我有事情沒有過去。這次
        我沒有和阿平見面，也沒有拿到海洛因。（問：96年8
        月10日1 時27分、同日1 時42分，這兩通監聽譯文內容
        是誰與誰的對話？）我和戊○○的對話。「Ｂ」是我，
        「Ａ」是戊○○，「Ｃ」這個女生我不太清楚。譯文內
        容實在。「1 仟5 」是拿1 千5 百元的海洛因。（問：
        你的綽號？）阿奇。（問：這兩通監聽譯文的意思？）
        也是叫戊○○打電話給阿平找他買海洛因。（問：打完
        這兩通電話後，後來有無和被告見面？）有，也是在被
        告家附近公園和被告見面，見面後，我們一起去三和夜
        市找阿平，那次也沒有找到阿平。」（見本院97年2 月
        14日審判筆錄第25、26頁）。證人己○○亦於本院審理
        時具結證稱：「（問：你在警詢為何稱是向戊○○購買
        毒品？）那時候警察來找我的時候，我以為是戊○○將
        我供出來的，我因此才說是向戊○○購買的。（問：你
        為何向警察說不實在的話？）當時我與被告有糾紛。（
        問：你為何在檢察官面前說不實在的話？）我當時認為
        是他把我供出來，而且我們有糾紛。（問：96年7 月12
        日7 點4 分監聽譯文、同日7 點17分監聽簡訊，是何人
        的對話？）我和戊○○的對話，我就是阿文。（問：對
        話及簡訊內容為何？）我打電話給戊○○說我有1 千元
        ，我請戊○○打電話給阿平，拿價格1 千元的海洛因。
        後來我和戊○○在戊○○家樓下見面，戊○○打電話給
        阿平，但阿平不在，然後就沒有拿到毒品，之後我就回
        去。（問：96年7 月12日10點42分、10點43分監聽譯文
        ，是何人的對話？）我和戊○○的對話。（問：對話內
        容？）因為早上沒有拿到，我人不舒服，我拜託戊○○
        去找阿平拿，但是仍沒有拿到。（問：對話中提到我朋
        友是誰？）我朋友綽號「殺牛」（台語），他已經死了
        ，真實姓名不知道。因為我人不舒服，我拜託殺牛去找
        戊○○，然後再一起去向阿平拿。但後來沒有拿到。（
        問：對話記載「柏全，我朋友要跟你拿」，如果你購買
        對象是阿平的話，你為何這樣說？）因為我不要讓他們
        知道，因為我拜託我朋友去向戊○○拿，而且殺牛就在
        我旁邊。」、「（問：96年7 月19日6 點16分兩通監聽
        譯文，是何人的對話？）我和戊○○的對話。我問戊○○那裡有沒有錢，我這裡有1 千元，我問他那裡有無1
        千元，是否可以一起去拿，結果我到他樓下，他打電話
        給阿平，但阿平不在。」、「（問：96年7 月23日7 點
        5 分、同日7 點30分監聽譯文，是何人的對話？）我和
        戊○○的對話。我打電話給戊○○說我這裡有1 千元，
        我請戊○○打電話給阿平，我去戊○○家樓下後打電話
        給戊○○，但戊○○最後都沒有下來。（問：7 點30分
        監聽譯文記載表示戊○○有接電話，戊○○有無下來？
        （答：他有接電話，但是沒有下樓來。）（問：這次後
        來你有無拿到海洛因？沒有。（問：96年7 月24日8 點
        20 分 監聽譯文，是何人的對話？）這是我和戊○○的
        對話。我跟戊○○說我有1 千元，我請被告打電話給阿
        平，我叫他不要睡著，但是我去他家樓下等很久，他都
        沒有下來，也沒有去找阿平。」、「（問：你與被告有
        何糾紛？）也是購買海洛因的問題，因為我請戊○○找
        阿平，但找不到人，因為我藥癮發作，雙方有打架，我
        牙齒因此被打斷。（問：你剛才說你認識甲○○，你是
        否也叫甲○○指認被告？）是。」（見本院97年4 月3
        日審判筆錄第2 至13頁）。準此，雖然卷附通訊監察譯
        文內容記載被告曾於96年7 月12日7 時許、同月19日6
        時許、同月23日7 時許、同月24日8 時許與己○○電話
        聯繫，及於96年7 月15日15時許與乙○○電話聯繫，暨
        於96 年8月5 日8 時許、同日14時許、同月10日1 時許
        與甲○○電話聯繫，惟證人己○○、乙○○、甲○○均
        具結證稱當時因被告未聯絡上藥頭致未能幫忙取得毒品
        或實際上未於電話聯繫後見面，核與被告上開辯詞相符
        ，查無其他積極證據足資證明被告於上揭電話通訊後確
        與己○○等人見面並交付毒品，且警方未扣得被告持有
        大量海洛因或販賣毒品之帳冊或工具，尚難僅憑通訊監
        察譯文內容即入被告於罪。又法律並未處罰幫助施用毒
        品未遂之行為，則被告雖有於上開時地幫助己○○等人
        欲聯絡藥頭「小平」以購買海洛因之行為，惟因聯絡不
        上致未能購得海洛因，此部分行為自屬不罰。
    ２、證人己○○雖曾於偵查中具結證稱：伊在96年6 月中到
        7月底向被告買過30、40次毒品，伊都跟被告說伊有1張
        或2張，問他有沒有，他如果說有，我就去他家樓下或
        在附近路邊跟他拿云云，證人乙○○於檢察官偵查中亦
        具結證稱：伊去找被告拿海洛因，伊都是先打電話聯絡
        ，伊告訴他要1張或2張，他就知道，然後伊就去他家樓
        下或附近藥局找他拿海洛因，伊跟他買過5、6次，今年
        7月開始；其中有1次被告沒去，是他朋友去，伊不認識
        該人，該人戴安全帽，約是中年人，毒品都是該人拿去
        ，錢也是該人收走，不過都是被告載該人一起去，伊也
        是跟被告聯絡，伊不知被告與該人關係為何云云，惟其
        2人於偵查中之證言不足憑信，已如前述；至於證人甲○○於偵查中僅具結證稱：伊曾有1次向被告買到毒品
        ，是約在他家附近等他云云，而此次犯行係構成附表一
        編號8之幫助施用第一級毒品罪，已如前述，證人甲○○於偵查中並未證述被告有其他販賣毒品之犯行；又證
        人丁○○於偵查中則證稱：「我是請他（指被告）幫我
        處理，回來再一起用。（問：96年7月有無常跟被告聯
        絡？）有。那時常聯絡，請他幫我買毒品。」、「我給
        錢請他（指被告）幫我買之後，有時我跟他一起去買海
        洛因，有時在他樓下等他，被告拿到海洛因後會給我，
        我再請他用一點。（問：依照監聽譯文，你是7月
        14、16、26日三天，去找被告買毒品？）應該是這三天
        ，詳細日期我不記得，每次大約買1千元。」根本未證
        述被告有此部分販賣海洛因之犯行。從而，證人己○○
        等4人於偵查中之證言均非認定被告有販賣海洛因犯行
        之適格證據。
    ３、末按被告以外之人於檢察事務官、司法警察官或司法警
        察調查中所為與審判中不符之陳述，縱係出於自由意思
        ，然仍必須具備「具有較為可信之特別情況」及「證明
        犯罪事實存否所必要」之要件，始能採為證據。不能僅
        以被告以外之人在檢察事務官、司法警察官或司法警察
        調查中所為與審判中不符之陳述係出於其自由意思，即
        謂具有特別可信之情況，而採為犯罪之證據。本件證人
        己○○、甲○○、乙○○之警詢筆錄既無證據能力，已
        如前述，則證人即製作甲○○、乙○○等人警詢筆錄之
        警員庚○○雖於本院具結證稱其於詢問甲○○、乙○○
        等人及製作警詢筆錄時未施以強暴、脅迫等不正當方法
        等語，依首揭說明，亦不能認定己○○、甲○○、乙○○等人之警詢筆錄具有特別可信之情況而採為犯罪之證
        據。
  (五)、綜上所述，被告上開辯詞尚非無據，檢察官所舉上揭證據
      均不能證明被告有此部分販賣或幫助他人施用第一級毒品
      之犯行，依上開說明，此部分不能證明被告犯罪，自應諭
      知被告無罪之判決。
四、被告戊○○被訴施用第一級毒品部分，前經兩造及辯護人於
    審判外進行協商，當事人雙方合意且被告認罪，業由本院改
    依協商程序而為判決確定在案，附此敘明。
據上論斷，應依刑事訴訟法第299 條第1 項前段、第300 條、第
301 條第1 項，毒品危害防制條例第10條第1 項，刑法第11 條
、第30條、第47條第1 項、第38條第1 項第2 款、第51條第5 款
，判決如主文。
本案經檢察官黃佳權到庭執行職務。
中    華    民    國    97    年    4     月    17    日
                  刑事第九庭  審判長法  官  樊季康
                                    法  官  林海祥
                                    法  官  劉元斐
以上正本證明與原本無異
如不服本判決應於送達後10日內敘明上訴理由，向本院提出上訴
狀
                                    書記官  梁宜庭
中    華    民    國    97    年    4     月    23    日
附表一：
┌─┬─────┬────────┬───┬──────────┐
│編│犯罪時間（│犯罪行為        │幫助之│主                文│
│號│依時間順序│                │對象  │                    │
│  │排列）    │                │      │                    │
├─┼─────┼────────┼───┼──────────┤
│1 │96年7 月14│丁○○交付1000元│丁○○│戊○○幫助施用第一級│
│  │日        │與戊○○，由陳柏│      │毒品，累犯，處有期徒│
│  │          │全出面向藥頭購得│      │刑陸月；扣案之行動電│
│  │          │淨重未逾1 公克之│      │話壹具（含門號095576│
│  │          │海洛因後轉交張銘│      │9322號SIM卡壹張）沒 │
│  │          │恩施用。        │      │收。                │
├─┼─────┼────────┼───┼──────────┤
│2 │96年 7月16│丁○○交付1000元│丁○○│戊○○幫助施用第一級│
│  │日        │與戊○○，由陳柏│      │毒品，累犯，處有期徒│
│  │          │全出面向藥頭購得│      │刑陸月；扣案之行動電│
│  │          │淨重未逾1 公克之│      │話壹具（含門號095576│
│  │          │海洛因後轉交張銘│      │9322號SIM卡壹張）沒 │
│  │          │恩施用。        │      │收。                │
├─┼─────┼────────┼───┼──────────┤
│3 │96年7 月22│己○○交付900 元│己○○│戊○○幫助施用第一級│
│  │日        │予戊○○，戊○○│      │毒品，累犯，處有期徒│
│  │          │亦自行出資1100元│      │刑陸月；扣案之行動電│
│  │          │，再由戊○○以電│      │話壹具（含門號095576│
│  │          │話聯絡藥頭出面交│      │9322號SIM卡壹張）沒 │
│  │          │易，嗣戊○○帶鄭│      │收。                │
│  │          │景文至臺北縣三重│      │                    │
│  │          │市○○路附近便利│      │                    │
│  │          │商店前與藥頭見面│      │                    │
│  │          │，戊○○以2000元│      │                    │
│  │          │向該藥頭購得海洛│      │                    │
│  │          │因後，戊○○再將│      │                    │
│  │          │己○○應分得之海│      │                    │
│  │          │洛因（淨重未逾1 │      │                    │
│  │          │公克）轉交己○○│      │                    │
│  │          │施用。          │      │                    │
├─┼─────┼────────┼───┼──────────┤
│4 │96年7 月25│己○○交付1000元│己○○│戊○○幫助施用第一級│
│  │日        │予戊○○，戊○○│      │毒品，累犯，處有期徒│
│  │          │亦自行出資1000元│      │刑陸月；扣案之行動電│
│  │          │，再由戊○○以電│      │話壹具（含門號095576│
│  │          │話聯絡藥頭出面交│      │9322號SIM卡壹張）沒 │
│  │          │易，嗣戊○○帶鄭│      │收。                │
│  │          │景文至上址其住處│      │                    │
│  │          │附近統一超商前與│      │                    │
│  │          │藥頭見面，戊○○│      │                    │
│  │          │以2000元向該藥頭│      │                    │
│  │          │購得海洛因後，陳│      │                    │
│  │          │柏全再將己○○應│      │                    │
│  │          │分得之海洛因（淨│      │                    │
│  │          │重未逾1 公克）轉│      │                    │
│  │          │交己○○施用。  │      │                    │
├─┼─────┼────────┼───┼──────────┤
│5 │96年7 月26│丁○○交付1000元│丁○○│戊○○幫助施用第一級│
│  │日        │與戊○○，由陳柏│      │毒品，累犯，處有期徒│
│  │          │全出面向藥頭購得│      │刑陸月；扣案之行動電│
│  │          │淨重未逾1 公克之│      │話壹具（含門號095576│
│  │          │海洛因後轉交張銘│      │9322號SIM卡壹張）沒 │
│  │          │恩施用。        │      │收。                │
├─┼─────┼────────┼───┼──────────┤
│6 │96年7 月26│己○○打電話予陳│己○○│戊○○幫助施用第一級│
│  │日        │柏全，表示其僅有│      │毒品，累犯，處有期徒│
│  │          │800 元可購買海洛│      │刑陸月；扣案之行動電│
│  │          │因，戊○○因此借│      │話壹具（含門號095576│
│  │          │200 元予戊○○以│      │9322號SIM卡壹張）沒 │
│  │          │湊足1000元，陳柏│      │收。                │
│  │          │全並以電話聯絡藥│      │                    │
│  │          │頭出面交易，嗣藥│      │                    │
│  │          │頭依約至上址陳柏│      │                    │
│  │          │全住處附近統一超│      │                    │
│  │          │商前與己○○見面│      │                    │
│  │          │，己○○以1000元│      │                    │
│  │          │向該藥頭購得海洛│      │                    │
│  │          │因（淨重未逾1 公│      │                    │
│  │          │克）施用。      │      │                    │
├─┼─────┼────────┼───┼──────────┤
│7 │96年7 月28│乙○○交付1000元│乙○○│戊○○幫助施用第一級│
│  │日        │與戊○○，戊○○│      │毒品，累犯，處有期徒│
│  │          │亦出資1000元，由│      │刑陸月；扣案之行動電│
│  │          │戊○○打電話約藥│      │話壹具（含門號095576│
│  │          │頭至上址戊○○住│      │9322號SIM卡壹張）沒 │
│  │          │處巷口藥局見面後│      │收。                │
│  │          │，由戊○○以2000│      │                    │
│  │          │元向該藥頭購得海│      │                    │
│  │          │洛因後，戊○○再│      │                    │
│  │          │將乙○○應分得之│      │                    │
│  │          │海洛因（淨重未逾│      │                    │
│  │          │1公 克）轉交林峻│      │                    │
│  │          │杉施用。        │      │                    │
├─┼─────┼────────┼───┼──────────┤
│8 │96年7 月31│甲○○交付1000元│甲○○│戊○○幫助施用第一級│
│  │日        │予戊○○，戊○○│      │毒品，累犯，處有期徒│
│  │          │亦自行出資1000元│      │刑陸月；扣案之行動電│
│  │          │，再由戊○○以電│      │話壹具（含門號095576│
│  │          │話聯絡藥頭出面交│      │9322號SIM卡壹張）沒 │
│  │          │易，嗣戊○○帶李│      │收。                │
│  │          │鴻奇至臺北縣三重│      │                    │
│  │          │市○○路三和夜市│      │                    │
│  │          │附近與藥頭見面，│      │                    │
│  │          │戊○○以2000元向│      │                    │
│  │          │該藥頭購得海洛因│      │                    │
│  │          │後，戊○○再將李│      │                    │
│  │          │鴻奇應分得之海洛│      │                    │
│  │          │因（淨重未逾1 公│      │                    │
│  │          │克）轉交甲○○施│      │                    │
│  │          │用。            │      │                    │
├─┼─────┼────────┼───┼──────────┤
│9 │96年8 月2 │由戊○○騎機車載│乙○○│戊○○幫助施用第一級│
│  │日        │該藥頭至台北縣三│      │毒品，累犯，處有期徒│
│  │          │和路、自強路口與│      │刑陸月；扣案之行動電│
│  │          │乙○○見面，林峻│      │話壹具（含門號095576│
│  │          │杉當場交付2000元│      │9322號SIM卡壹張）沒 │
│  │          │予該藥頭，該藥頭│      │收。                │
│  │          │即交付淨重未逾1 │      │                    │
│  │          │公克之海洛因予林│      │                    │
│  │          │峻杉施用。      │      │                    │
├─┼─────┼────────┼───┼──────────┤
│10│96年8 月5 │乙○○以電話請陳│乙○○│戊○○幫助施用第一級│
│  │日        │柏全聯絡藥頭出面│      │毒品，累犯，處有期徒│
│  │          │交易，嗣戊○○聯│      │刑陸月；扣案之行動電│
│  │          │絡藥頭前往臺北縣│      │話壹具（含門號095576│
│  │          │三重市○○路三和│      │9322號SIM卡壹張）沒 │
│  │          │夜市口與乙○○見│      │收。                │
│  │          │面，乙○○當場交│      │                    │
│  │          │付2000元予該藥頭│      │                    │
│  │          │，該藥頭則交付淨│      │                    │
│  │          │重未逾1 公克之海│      │                    │
│  │          │洛因與乙○○施用│      │                    │
│  │          │。              │      │                    │
└─┴─────┴────────┴───┴──────────┘
附表二（戊○○與丁○○之通訊監察譯文內容）：
┌─┬────────┬─────────┬──────────────────┐
│編│通話時間        │受話人（Ａ）      │通話內容                            │
│號│                │發話人（Ｂ）      │                                    │
├─┼────────┼─────────┼──────────────────┤
│1 │96年7 月14日7 時│（Ａ）戊○○      │丁○○：「我過去處理喔。」          │
│  │40分            │      0000000000  │戊○○：「嗯。」                    │
│  │                │（Ｂ）丁○○      │                                    │
│  │                │      0000000000  │                                    │
├─┼────────┼─────────┼──────────────────┤
│2 │96年7 月14日8 時│（Ａ）戊○○      │丁○○：「樓下。」                  │
│  │37分            │      0000000000  │戊○○：「嗯。」                    │
│  │                │（Ｂ）丁○○      │                                    │
│  │                │      0000000000  │                                    │
├─┼────────┼─────────┼──────────────────┤
│3 │96年7 月16日16時│（Ａ）戊○○      │丁○○：「柏全喔。」                │
│  │23分            │      0000000000  │戊○○：「嗯。」                    │
│  │                │（Ｂ）丁○○      │丁○○：「問你喔，金子收不收。」    │
│  │                │      0000000000  │戊○○：「啥金子。」                │
│  │                │                  │丁○○：「真的金子。」              │
│  │                │                  │戊○○：「你拿去金子店問。」        │
│  │                │                  │丁○○：「我沒證件啊。」            │
│  │                │                  │戊○○：「你先拿去秤看多重。」      │
│  │                │                  │丁○○：「好。」                    │
├─┼────────┼─────────┼──────────────────┤
│4 │96年7 月16日16時│（Ａ）戊○○      │丁○○：「他說3000啦。」            │
│  │23分            │      0000000000  │戊○○：「你問他多重啊。」          │
│  │                │（Ｂ）丁○○      │丁○○：「嗯。」                    │
│  │                │      0000000000  │                                    │
├─┼────────┼─────────┼──────────────────┤
│5 │96年7 月16日16時│（Ａ）戊○○      │丁○○：「我過去找你喔。」          │
│  │41分            │      0000000000  │戊○○：「裝笑ㄟ，說要來現在才要來。│
│  │                │（Ｂ）丁○○      │         」                         │
│  │                │      0000000000  │丁○○：「我知道啦，過去再說。」    │
├─┼────────┼─────────┼──────────────────┤
│6 │96年7 月26日10時│（Ａ）戊○○      │丁○○：「我大頭在樓下。」          │
│  │42分            │      0000000000  │戊○○：「嗯。」                    │
│  │                │（Ｂ）丁○○      │                                    │
│  │                │      00-00000000 │                                    │
├─┼────────┼─────────┼──────────────────┤
│7 │96年7 月26日13時│（Ａ）戊○○      │戊○○：「我東西不見，只有你上來喔。│
│  │ 3分            │      0000000000  │        」                          │
│  │                │（Ｂ）丁○○      │丁○○：「真的假的。」              │
│  │                │      00-00000000 │戊○○：「我再找看看」              │
│  │                │                  │丁○○：「我都站那邊而已啊。」      │
├─┼────────┼─────────┼──────────────────┤
│8 │96年7 月26日18時│（Ａ）戊○○      │戊○○：「你在作啥。」              │
│  │20分            │      0000000000  │丁○○：「在3F看電視啊，有找到嗎？」│
│  │                │（Ｂ）丁○○      │戊○○：「沒有呢」。                │
│  │                │      00-00000000 │丁○○：「真的假的？」              │
│  │                │                  │戊○○：「假的，找到了，你下次要找我│
│  │                │                  │          ，打我另一支電話。」      │
│  │                │                  │丁○○：「好。」                    │
└─┴────────┴─────────┴──────────────────┘
附表三（戊○○與乙○○之通訊監察譯文內容）：
┌─┬────────┬─────────┬──────────────────┐
│編│通話時間        │受話人（Ａ）      │通話內容                            │
│號│                │發話人（Ｂ）      │                                    │
├─┼────────┼─────────┼──────────────────┤
│1 │96年7 月28日0 時│（Ａ）戊○○      │乙○○：「你在哪。」                │
│  │36分            │      0000000000  │戊○○：「家啊。」                  │
│  │                │（Ｂ）乙○○      │乙○○：「1個啊。」                 │
│  │                │      0000000000  │戊○○：「你在哪。」                │
│  │                │                  │乙○○：「家ㄝ，板橋ㄋ。」          │
│  │                │                  │戊○○：「那麼遠。」                │
│  │                │                  │乙○○：「我過去。」                │
├─┼────────┼─────────┼──────────────────┤
│2 │96年7 月28日0 時│（Ａ）戊○○      │乙○○：「我們約在外面好不好？」    │
│  │53分            │      0000000000  │戊○○：「好啊。」                  │
│  │                │（Ｂ）乙○○      │乙○○：「約在金國正義北路重新路口。│
│  │                │      0000000000  │         」                         │
│  │                │                  │戊○○：「好啊，要多久？」          │
│  │                │                  │乙○○：「你差不多要出門了。」      │
│  │                │                  │戊○○：「好。」                    │
├─┼────────┼─────────┼──────────────────┤
│3 │96年7 月28日0 時│（Ａ）戊○○      │乙○○：「你在你家巷口藥局等好了。」│
│  │56分            │      0000000000  │戊○○：「好。」                    │
│  │                │（Ｂ）乙○○      │                                    │
│  │                │      0000000000  │                                    │
├─┼────────┼─────────┼──────────────────┤
│4 │96年7 月28日0 時│（Ａ）戊○○      │戊○○：「到了？」                  │
│  │59分            │      0000000000  │乙○○：「嗯。」                    │
│  │                │（Ｂ）乙○○      │戊○○：「我出去。」                │
│  │                │      0000000000  │                                    │
├─┼────────┼─────────┼──────────────────┤
│5 │96年8 月2 日18時│（Ａ）戊○○      │乙○○：「柏全2張。」               │
│  │16分            │      0000000000  │戊○○：「你要約在哪？」            │
│  │                │（Ｂ）乙○○      │乙○○：「三和自強路口，我媽那附近。│
│  │                │      0000000000  │        」                          │
│  │                │                  │戊○○：「嗯。」                    │
├─┼────────┼─────────┼──────────────────┤
│6 │96年8 月5 日11時│（Ａ）戊○○      │戊○○：「我這剩普通的。」          │
│  │38分            │      0000000000  │乙○○：「比昨天的好就行。」        │
│  │                │（Ｂ）乙○○      │戊○○：「比昨天的好。」            │
│  │                │      0000000000  │乙○○：「我一個朋友要拿2 張可以嗎。│
│  │                │                  │         」                         │
│  │                │                  │戊○○：「你叫他來。」              │
│  │                │                  │乙○○：「你先拿我的來。」          │
│  │                │                  │戊○○：「我叫大頭幫我拿去。」      │
│  │                │                  │乙○○：「好。」                    │
├─┼────────┼─────────┼──────────────────┤
│7 │96年8 月5 日11時│（Ａ）戊○○      │戊○○：「我叫大頭拿去，你要拿錢給他│
│  │40分            │      0000000000  │        喔。」                      │
│  │                │（Ｂ）乙○○      │乙○○：「我知道啊，他知道在哪嗎？」│
│  │                │      0000000000  │戊○○：「那邊好認他知道。」        │
│  │                │                  │乙○○：「好。」                    │
├─┼────────┼─────────┼──────────────────┤
│8 │96年8 月5 日12時│（Ａ）戊○○      │乙○○：「我朋友到了。」          │
│  │ 6分            │      0000000000  │戊○○：「10分鐘後一樣在那等。」    │
│  │                │（Ｂ）乙○○      │乙○○：「要幫我分開喔。」          │
│  │                │      0000000000  │                                    │
└─┴────────┴─────────┴──────────────────┘
附表四（戊○○與甲○○之通訊監察譯文內容）：
┌─┬────────┬─────────┬──────────────────┐
│編│通話時間        │受話人（Ａ）      │通話內容                            │
│號│                │發話人（Ｂ）      │                                    │
├─┼────────┼─────────┼──────────────────┤
│1 │96年7 月31日18時│（Ａ）戊○○      │甲○○：「柏全，我阿文他朋友。」    │
│  │45分            │      0000000000  │戊○○：「嗯。」                    │
│  │                │（Ｂ）甲○○      │甲○○：「1張。」                   │
│  │                │      0000000000  │戊○○：「你過來。」                │
│  │                │                  │甲○○：「我到了再說。」            │
│  │                │                  │戊○○：「嗯。」                    │
└─┴────────┴─────────┴──────────────────┘
附表五（戊○○與己○○之通訊監察譯文內容）：
┌─┬────────┬─────────┬──────────────────┐
│編│通話時間        │受話人（Ａ）      │通話內容                            │
│號│                │發話人（Ｂ）      │                                    │
├─┼────────┼─────────┼──────────────────┤
│1 │96年7 月22日17時│（Ａ）戊○○      │己○○：「柏全，我只剩600。」       │
│  │13分            │      0000000000  │戊○○：「你不要讓我為難。」        │
│  │                │（Ｂ）己○○      │己○○：「拜託啦，到現在還沒打。」  │
│  │                │      00-00000000 │戊○○：「我幫你，你不要嫌少喔。」  │
│  │                │                  │己○○：「好。」                    │
├─┼────────┼─────────┼──────────────────┤
│2 │96年7 月22日17時│（Ａ）戊○○      │己○○：「喂。」                    │
│  │22分            │      0000000000  │戊○○：「什麼。」                  │
│  │                │（Ｂ）己○○      │己○○：「我湊到900多。」           │
│  │                │      00-00000000 │戊○○：「好。」                    │
├─┼────────┼─────────┼──────────────────┤
│3 │96年7 月22日17時│（Ａ）戊○○      │己○○：「柏全，我再兩分鐘到。」    │
│  │36分            │      0000000000  │戊○○：「好。」                    │
│  │                │（Ｂ）己○○      │己○○：「你那邊有筆嗎，有新的嗎？」│
│  │                │      0000000000  │戊○○：「沒有呢。」                │
│  │                │                  │己○○：「好，我自己買。」          │
├─┼────────┼─────────┼──────────────────┤
│4 │96年7 月25日7 時│（Ａ）戊○○      │己○○：「阿文。」                  │
│  │8 分            │      0000000000  │戊○○：「嗯。」                    │
│  │                │（Ｂ）己○○      │己○○：「1張，到了打給你。」       │
│  │                │      00-00000000 │戊○○：「嗯。」                    │
├─┼────────┼─────────┼──────────────────┤
│5 │96年7 月25日7 時│（Ａ）戊○○      │己○○：「阿文，樓下。」            │
│  │35分            │      0000000000  │戊○○：「嗯。」                    │
│  │                │（Ｂ）己○○      │                                    │
│  │                │      00-00000000 │                                    │
├─┼────────┼─────────┼──────────────────┤
│6 │96年7 月26日13時│（Ａ）戊○○      │己○○：「柏全，阿文800。」         │
│  │ 3分            │      0000000000  │戊○○：「嗯。」                    │
│  │                │（Ｂ）己○○      │己○○：「我過去喔。」              │
│  │                │      00-00000000 │戊○○：「嗯。」                    │
├─┼────────┼─────────┼──────────────────┤
│7 │96年7 月26日13時│（Ａ）戊○○      │戊○○：「我跟你說，我等等用另1 支電│
│  │17分            │      0000000000  │         話 打給你，響一聲，那是我新│
│  │                │（Ｂ）己○○      │         的電話，我這支不要帶出門要 │
│  │                │      00-00000000 │         放家裡。」                 │
│  │                │                  │己○○：「嗯 。」                   │
└─┴────────┴─────────┴──────────────────┘
附錄本案論罪科刑法條全文：
毒品危害防制條例第10條
施用第一級毒品者，處 6 月以上 5 年以下有期徒刑。
施用第二級毒品者，處 3 年以下有期徒刑。
中華民國刑法第30條
（幫助犯及其處罰）
幫助他人實行犯罪行為者，為幫助犯。雖他人不知幫助之情者，
亦同。
幫助犯之處罰，得按正犯之刑減輕之。


司法院資訊處製作；財團法人民間司法改革基金會備份。
